---
title: "구별모델링2"
author: "cwkim"
date: '2019 6 19 '
output: html_document
---

```{r setup, include=FALSE}
knitr::opts_chunk$set(echo = TRUE)
```

```{r}
# 모든 데이터의 상관관계를 파악합니다



all_numVar <- fulldata[,2:26]
cor_numVar <- cor(all_numVar, use="pairwise.complete.obs") #correlations of all numeric variables

#sort on decreasing correlations with Y
cor_sorted <- as.matrix(sort(cor_numVar[,'이용량'], decreasing = TRUE))
#select only high corelations
CorHigh <- names(which(apply(cor_sorted, 1, function(x) abs(x)>0.3)))
cor_numVar <- cor_numVar[CorHigh, CorHigh]

corrplot.mixed(cor_numVar, tl.col="black", tl.pos = "lt")

```





# Y변수 형태 확인
```{r}
# 오른쪽으로 꼬리가 긴 분포
# ggplot(data=fulldata, aes(x=fulldata$`이용량`)) +
#  geom_histogram(fill="skyblue", binwidth = 10000)+
#  scale_x_continuous(breaks = seq( 100000,1000000))





library(psych)
skew(fulldata$`이용량`)
skew(log(fulldata$`이용량`))

# skewness를 줄여주기 위해 Y변수를 log변환시켜준다.

# log 변환 이전 Y변수 확인
qqnorm(fulldata$`이용량`)
qqline(fulldata$`이용량`)


# log 변환된 Y변수 확인
qqnorm(log(fulldata$`이용량`))
qqline(log(fulldata$`이용량`))
skew(log(fulldata$`이용량`))



```




```
```{r}
# X 변수 전처리

# log 변환을 통한 Skewness 보정과 normalize를 한꺼번에 실행하였습니다.
# skewness가 0.8을 넘는 것은 log+1 변환으로 skewness를 줄여 주었습니다.

DFnumeric <- fulldata[,3:26]
for(i in 1:ncol(DFnumeric)){
  if (abs(skew(DFnumeric[,i]))>0.8){
    DFnumeric[,i] <- log(DFnumeric[,i] +1)
  }
}


# Normalizing the data
# centering과 scaling을 적용해주었습니다.

library(caret)
PreNum <- preProcess(DFnumeric, method=c("center", "scale"))
print(PreNum)

DFnorm <- predict(PreNum, DFnumeric)
dim(DFnorm)




```



```{r}
# Y 변수의 log 변환
fulldata_log <- fulldata
fulldata_log$이용량 <- log(fulldata_log$이용량)

head(fulldata_log)


fulldata_log[,3:26]<- DFnorm


head(fulldata_log)


# 회귀
lm1 <- lm(`이용량`~`도로구간`+`지하철 역 수`+`공원수`+`30대 k`, data=fulldata_log)
summary(lm1)

step(lm1) # AIC를 최소로 하는 두가지의 변수만 택해서 최종모델을 만든다


lm2 <- lm(`이용량`~`지하철 역 수`+`도로구간`, data=fulldata_log)
summary(lm2)

# 예측모형을 돌려봅니다
library(stats)
pred2<-predict.lm(object=lm2, newdata=fulldata_log[,-2], interval="confidence" )
pred1<-predict.lm(object=lm1, newdata=fulldata_log[,-2], interval="confidence" )
#Y hat 값이 나왔습니다. log 변환 시킨 값이므로 다시 되돌려줍니다
# 각 구의 예상 1년 따릉이 수요량은 다음과 같습니다.
newpred1<-as.data.frame(cbind(fulldata[,1:2],exp(pred1)))
newpred2<-as.data.frame(cbind(fulldata[,1:2],exp(pred2)))
newpred2
```



  # log 변환 tree
```{r}
library(rpart)

#grow tree
fit_tree2 <- rpart(`이용량`~., data=fulldata_log, method='anova')

printcp(fit_tree2)
plotcp(fit_tree2)
summary(fit_tree2)




rsq.rpart(fit_tree2)
plot(fit_tree2, uniform=TRUE, 
   main="Regression Tree")



```

