---
title="데이터전처리"
---

```{r setup, include=FALSE}
knitr::opts_chunk$set(echo = TRUE)
```


```


대여이력 정보를 가져와보자
```{r}
library(tidyverse)
setwd("C:\\Users\\cwjen_000\\Desktop\\ds프로젝트")

Sys.setlocale("LC_ALL", "C")
rentinfo<-read.csv("서울특별시 공공자전거 대여이력 정보_2018년_2분기_4.csv")
Sys.setlocale("LC_ALL","korean")
rentinfo<-as.data.frame(lapply(rentinfo, gsub, pattern = "\'", replacement = "", fixed = TRUE))
names(rentinfo)<-c('날짜',	'대여시',	'대여대여소번호'	,'대여대여소명'	,'대여거치대',	'반납일시',	'반납대여소번호',	'반납대여소명',	'반납거치대',	'이용시간(분)',	'이용거리(M)')

head(rentinfo)
```




# 따릉이 대여소별 이용량을 알아보자 
```{r echo=TRUE}

rentinfo %>% group_by(대여대여소명) %>% count(name='이용수') %>%arrange(desc(이용수))

```


# 대여소가 어느 구에 있나 파악하자
1) 대여소 정보 데이터를 불러옵니다
```{r}

Sys.setlocale("LC_ALL","C")
rentloc <- read.csv("서울특별시 공공자전거 대여소 정보.csv")
Sys.setlocale("LC_ALL","korean")
names(rentloc)<-c('구명',	'대여소ID'	,'대여소번호'	,'대여소명',	'대여소 주소',	'거치대수',	'위도'	,'경도')
head(rentloc)

```

2) 대여소번호를 참조해 정류장이 있는 구를 새로운 변수로 줍니다
```{r echo=TRUE}

rentloc$대여소번호 <- as.factor(rentloc$대여소번호)

rent<-left_join(rentinfo, rentloc[,c(1,3)], by=c("대여대여소번호"="대여소번호")) #에러뜨는 이유: rentloc에서 대여소 번호가 없는 경우(missing)가 있다. NA값으로 들어간다.
head(rent)
```

3) 구별 대여소 이용량을 파악합니다(대여)
```{r}
rent_gu<-rentinfo %>% group_by(대여대여소번호, 대여대여소명) %>% count() %>%arrange(desc(n)) %>% left_join(rentloc[,c(1,3)], by=c("대여대여소번호"='대여소번호'))

#NA값 확인-117개....하.....
rent_gu[is.na(rent_gu$구명),]




#구별 대여소 이용량
rentUse_gu<-
rent_gu %>% 
  group_by(구명) %>% 
  summarise(대여소이용량 = sum(n)) %>%
  arrange(desc(대여소이용량)) %>% na.omit()


names(rentUse_gu)<-c("구", "이용량")
head(rentUse_gu)
#최종데이터: rentUse_gu

```



# 구별 지하철 역 수
```{r}

#역사정보는 2015년 기준입니다.
stninfo<-read.csv("역주소및전화번호.csv")
head(stninfo)

# 서울시의 주소, 그리고 역명만 필요합니다.

stninfo<-stninfo[str_detect(stninfo$주소, pattern="서울특별시"),]

stninfo <- stninfo[,c(2,5)]
head(stninfo)

#regex로 구만 추출합니다.
stninfo_gu<-data.frame(역명=stninfo$역명, 구명=str_extract(stninfo$주소, pattern="\\S{1,2}구|\\S{3}구")) #왜 NA가 생길까요

stnNum_gu<-stninfo_gu %>% group_by(구명) %>% count(name="지하철 역 수") %>% arrange(desc(`지하철 역 수`))
names(stnNum_gu)[1]<- c("구")
head(stnNum_gu)
# 최종데이터: stnNum_gu
```




# 구별 공원 수
```{r}
Sys.setlocale("LC_ALL", "C")
park <- read.csv('공원수.csv')
Sys.setlocale("LC_ALL", "korean")


park_gu<-park[,c(2,3,5)]
park_gu <- park_gu[2:26,]
names(park_gu) <- c("구", "공원수","공원총면적")
head(park_gu)

#vector로 변환
park_gu$공원수 <- as.numeric(as.vector(park_gu$공원수))
park_gu$공원총면적 <-as.vector(park_gu$공원총면적)
park_gu$공원총면적<-as.numeric(gsub(",","",park_gu$공원총면적))


head(park_gu)

#최종데이터: park_gu

```


# 구별 자전거 도로 수
```{r}

# 구별 자전거 도로수
Sys.setlocale("LC_ALL", "C")
bikeroad <- read.csv('자전거도로.csv')
Sys.setlocale("LC_ALL", "korean")
head(bikeroad)


bikeroad_gu <- bikeroad[ ,c(3,4,5)]
bikeroad_gu <-bikeroad_gu[3:27,] 
names(bikeroad_gu)<- c("구", "도로구간", "도로길이")
head(bikeroad_gu)


#최종데이터: bikeroad_gu

```



# 구별 학교 수
```{r}
school <- read.csv("행정구역별 설립별 학교수.csv")
names(school)
# 빈값 채우기
school<-as.data.frame(lapply(school, gsub, pattern = "-", replacement = 0, fixed = TRUE))

school_gu<- school %>% filter(시도=='서울')

school_gu <- school_gu[,c(2,3,5,6,7,8)]
head(school_gu)
names(school_gu)<- c( names(school_gu)[1:5], "고등학교") 

#factor로 인식되면 sum을 할 수 없으므로 vector로 바꿔줍니다
school_gu[,3:6]<-lapply(school_gu[,3:6],as.vector)
school_gu[,3:6]<-lapply(school_gu[,3:6],as.numeric)





school_gu2<-school_gu[1:81,] %>% group_by(행정구역) %>% summarise(유치원수=sum(유치원), 초등학교수=sum(초등학교), 중학교수=sum(중학교), 고등학교수=sum(고등학교))

school_gu2 <- school_gu2[1:81,]
names(school_gu2)[1]<- c("구")
head(school_gu2)

#최종데이터: school_gu2
```


# 구별 자전거 이용 만족도
```{r}


bike_satisfy <- read.csv('자전거이용만족도.csv')


bike_satisfy <- bike_satisfy[30:54,c(3,9)]
names(bike_satisfy)<- c("구","만족도평균")

bike_satisfy$`만족도평균` <- as.vector(bike_satisfy$만족도평균)
bike_satisfy$`만족도평균`<-as.numeric(gsub("," , "" , bike_satisfy$`만족도평균`))


head(bike_satisfy)


# 최종데이터: bike_satisfy
```



# 구별 인구수
```{r}

population.raw<-read.csv("인구수.csv")
Sys.setlocale("LC_ALL","korean")


population.total<-filter(population.raw, 행정동=="소계")
population.total<-filter(population.total, 구분!="계")

population.del<-select(population.total,-c(기간,행정동,계))
colnames(population.del)[3:23]<-LETTERS[3:23]
population.del[,3:23]<-lapply(population.del[,3:23],as.vector)
population.del[population.del=='-']<-0



for(i in 3:23){
  population.del[,i]<-as.numeric(gsub(",","",population.del[,i]))
}
rm(i)

attach(population.del)
population.final<-population.del %>%
  mutate(`20세미만`= C + D + E + F )
population.final<-population.final %>%
  mutate(`20대`= G + H )
population.final<-population.final %>%
  mutate(`30대`= I + J )
population.final<-population.final %>%
  mutate(`40대`= K + L )
population.final<-population.final %>%
  mutate(`50대`= M + N )
population.final<-population.final %>%
  mutate(`60대`= O + P )
population.final<-population.final %>%
  mutate(`70세 이상`= Q + R + S + T + U + V + W)


population.final<-population.final[,-(3:23)]


population.k<-filter(population.final, 구분=="한국인")[,-2]
colnames(population.k)[2:8]<-paste(colnames(population.k)[2:8],'k')

population.f<-filter(population.final, 구분=="외국인")[,-2]
colnames(population.f)[2:8]<-paste(colnames(population.f)[2:8],'f')

population<-(merge(population.k,population.f))
names(population)[1] <-c("구")
head(population)

# 최종 데이터: population

```


# 전체 데이터 구 기준으로 합치기
```{r}
library(plyr)
fulldata<-join_all(list(rentUse_gu,stnNum_gu, park_gu, bikeroad_gu, school_gu2, bike_satisfy, population), by='구', type='left')
View(fulldata)

```



# 상관관계 파악
```{r}
head(fulldata)
all_numVar <- fulldata[,2:26]
cor_numVar <- cor(all_numVar, use="pairwise.complete.obs") #correlations of all numeric variables

#sort on decreasing correlations with 이용량
cor_sorted <- as.matrix(sort(cor_numVar[,'이용량'], decreasing = TRUE))

#select only high corelations
CorHigh <- names(which(apply(cor_sorted, 1, function(x) abs(x)>0.3)))
cor_numVar <- cor_numVar[CorHigh, CorHigh]

corrplot.mixed(cor_numVar, tl.col="black", tl.pos = "lt")

```



